【裁判字號】    90,上訴,2961
【裁判日期】    901121
【裁判案由】    毒品危害防制條例等
【裁判全文】
臺灣高等法院刑事判決                            九十年度上訴字第二九六一號
    上  訴  人
    即  被  告  甲○○
右上訴人因毒品危害防制條例等案件，不服臺灣板橋地方法院九十年度訴字第七九八
號，中華民國九十年七月十一日第一審判決（起訴案號：臺灣板橋地方法院檢察署九
十年度毒偵字第一三○六號、九十年度毒偵緝字第二三○號、第二三一號、九十年度
偵字第五六九九號、九十年度偵字第四○六號）提起上訴，本院判決如左：
    主  文
上訴駁回。
    事  實
一、甲○○曾於民國八十四年間因妨害自由等案件，經本院判處有期徒刑五月確定，
    而於八十五年五月三日執行完畢出監，仍不知悔悟，前因施用毒品案件，經觀察
    勒戒後並無繼續施用毒品之傾向，而於八十九年二月十八日由臺灣板橋地方法院
    檢察署檢察官以八十九年度毒偵字第八六三號不起訴處分確定後，又基於概括之
    犯意，自八十九年二月底某日起至九十年三月十三日上午止，先後在臺北縣三重
    市○○路二一七巷七號三樓租處等地，以將海洛因以葡萄糖攪和稀釋後摻入香煙
    內吸用方式，施用第一級毒品海洛因多次，平均每日施用七至八次。又另基於概
    括之犯意，自八十九年四月某日起至九十年三月十三日下午一時三十分許回溯九
    十六小時內某時止，先後在上址租處等地，以將安非他命置入吸食器內燒烤產生
    煙霧吸用方式，施用第二級毒品安非他命多次，平均每一星期施用五、六次。嗣
    於八十九年六月十七日晚上九時許，在臺北縣三重市○○街三五七巷四一號一樓
    為警查獲，並扣得謝錦龍（檢察官另案偵辦）所有之海洛因及安非他命各一包（
    各淨重零點二公克、一公克），安非他命殘渣袋三個、吸食器一個。又於八十九
    年六月二十九日下午三時許，在臺北縣三重市○○街一四五號前，為警臨檢盤查
    採尿查獲。又於九十年三月十三日下午一時三十分許，在臺北縣三重市○○路二
    一七巷七號前因騎用ＧＸＦ─一五八號機車（收受贓物部分詳後述）為警查獲，
    並當場扣得其所持有之海洛因十小包（淨重二點五一公克，包裝重一點三二公克
    ）及所有預備供分裝施用毒品海洛因所用之空夾鏈袋六個。警方再於當日下午五
    時二十分許至上址三樓租處扣得其所有預備供摻入施用毒品海洛因所用之葡萄糖
    一包（毛重三點二公克）。而甲○○為檢察官聲請臺灣板橋地方法院送觀察、勒
    戒後，經臺灣臺北看守所附設勒戒處所認有繼續施用毒品之傾向。
二、甲○○復另行起意，於九十年三月十三日中午十一時許，在臺北縣三重市○○路
    二一七巷前，明知姓名不詳，綽號「阿新」之成年男子所交付之車號ＧＸＦ─一
    五八號機車係來源不明之贓物（按該車係張祥麟所有，於九十年二月二十三日上
    午八時許，在臺北縣三重市○○○路四九號前為不詳之人所竊取），竟仍故予收
    受，供己使用，嗣於前開時、地騎用該機車時為警查獲。
三、案經臺北縣警察局板橋分局、臺北市政府警察局萬華分局、中正第一分局分別報
    請臺灣板橋地方法院檢察署檢察官偵查起訴。
    理  由
一、訊據上訴人即被告甲○○對右揭施用海洛因及安非他命之事實坦承不諱，惟矢口
    否認有收受贓物之犯行，辯稱：該機車係伊朋友「阿新」騎來找伊，伊不知道是
    贓車云云。
二、經查：
  (一)被告甲○○於九十年三月十三日下午一時三十分許為警查獲時採尿檢驗結果，呈
    安非他命陽性反應，有臺北市立療養院煙毒尿液檢驗報告書一紙在卷（見毒偵字
第一三○六號卷第六十二頁）可憑，足認被告於上開採尿時起回溯九十六小時內
    某時止，仍有施用安非他命之事實甚明，被告於原審審理時辯稱：八十九年九月
    以後並未施用，可能吸到二手煙云云，尚屬無據，自不足採。此外被告其他二次
    於八十九年六月十七日晚上九時許、八十九年六月二十九日下午三時許經警查獲
    採尿經送檢結果，亦均呈甲基安非他命反應，此分別有臺北縣政府衛生局尿液煙
    毒檢驗成績書、臺北市立療養院煙毒尿液檢驗報告書各一紙在卷（見毒偵字第四
    四七二號卷第二十七頁、毒偵字第五四四一號卷第五頁）可稽，而被告上開三次
    採尿結果，雖均經檢驗並無嗎啡反應，惟被告已自承其陸續在戒除施用海洛因中
    等情，自不因未檢出嗎啡反應而有異，此外被告持有之海洛因十小包經送請法務
    部調查局鑑定結果，確係海洛因，亦有該局檢驗通知書一紙附卷（見原審卷第二
    十五頁）可稽，且有扣案之所有預備供施用分裝之葡萄糖一包及空夾鏈袋六個在
    案可資佐證，其施用海洛因之事證亦已明確。而被告前因施用毒品案件，經觀察
    勒戒後並無繼續施用毒品之傾向，而於八十九年二月十八日由臺灣板橋地方法院
    檢察署檢察官以八十九年度毒偵字第八六三號不起訴處分確定後，五年內再犯本
    案，經送觀察、勒戒後認有繼續施用毒品之傾向，亦有上開不起訴處分書影本、
    臺灣臺北看守所附設勒戒處所出具之有無繼續施用毒品傾向證明書各一份在卷（
    見毒偵緝字第二三一號卷第三十頁、第二十九頁）足憑。另被告收受贓物犯行部
    分，業據被告於原審審理時供稱：「我承認綽號阿星之人所騎乘之機車是贓車，
    而收受等語。」，復有被害人張祥麟於警訊時指訴失竊情節，並出具贓物認領保
    管收據一紙及車輛車牌失竊作業─查獲車輛認可資料在卷可按，是被告罪證明確
    ，應予依法論科。
三、核被告甲○○施用海洛因之行為，係犯毒品危害防制條例第十條第一項施用第一
    級毒品罪；其施用安非他命之行為，則係犯同條例第十條第二項施用第二級毒品
    罪。另其收受被害人張祥麟失竊贓車使用之行為，係犯刑法第三百四十九條第一
    項之收受贓物罪。其施用前持有海洛因及安非他命之低度行為應為施用之高度行
    為所吸收，均不另論罪。其先後多次施用海洛因及安非他命之行為，時間緊接，
    犯罪構成要件相同，顯各係基於概括之犯意而為之，均應論以連續犯一罪，並依
    法加重其刑。至公訴人雖未就被告自八十九年二月底起至八十九年六月十七日前
    之施用海洛因行為部分起訴，惟此部分犯行與已起訴有罪部分，有連續犯裁判上
    一罪關係，而為起訴效力所及，本院自得併予審理。又公訴人指被告自八十九年
    三月起即有施用安非他命之犯行，但已為被告所否認，而供稱係自八十九年四月
    起為抵癮始施用安非他命等情，此外又查無其他積極證據足以證明被告確有於八
    十九年三月起即有施用安非他命之事實，惟公訴人既認此部分行為與前開已起訴
    有罪部分之施用安非他命犯行，有連續犯裁判上一罪之關係，爰不另為無罪之諭
    知。被告所犯上開三罪，犯意各別、行為互異，應予分論併罰。又被告有如事實
    欄所載之前科，其受有期徒刑之執行完畢後，五年內再犯有期徒刑以上之本案各
    罪，為累犯，均應依法加重其刑，並就施用第一級毒品及施用第二級毒品部分均
    遞加之。
四、原審認被告罪證明確，適用毒品危害防制條例第十條第一項、第二項、第十八條
    第一項前段，刑法第三百四十九條第一項、第十一條前段、第五十六條、第四十
    七條、第五十一條第五款、第三十八第一項第二款之規定，並審酌被告犯罪之動
    機、目的、手段，及其品性、生活狀況、智識程度、犯罪所生之損害，及犯罪後
    之態度等一切情狀，分別就被告施用第一級毒品部分，量處有期徒刑八月；施用
    第二級毒品部分，量處有期徒刑五月；就收受贓物部分，量處有期徒刑三月，並
    依法定其應執行有期徒刑一年二月，並說明被告持有之海洛因十小包（淨重二點
    五一公克，包裝重一點三二公克）係毒品，而依法沒收銷燬之，扣案空夾鏈袋六
    個及葡萄糖一包（毛重三點二公克）係被告所有預備供施用毒品海洛因犯罪所用
    之物，已據被告供稱在卷，而依法宣告沒收。另說明查獲扣案之注射針筒一支、
    橡皮管一條，空夾鏈袋三十六個，被告已供稱非其所有，亦非供其施用海洛因所
    用之物，而係不詳年籍之朋友所有遺留等情，衡情被告既已自白施用毒品犯行，
    且並非以注射施打方式施用海洛因，自無任意否認持用上開物品之理，所辯自堪
    採信，上開物品既非被告本件施用毒品犯罪所有持用之物，而未併予沒收。認事
    用法，核無不合，量刑亦屬適當。被告上訴意旨否認贓物犯罪，並認原判決就其
    施用毒品部分，量刑過重，均無理由，應予駁回。
據上論斷，應依刑事訴訟法第三百六十八條，判決如主文。
本案經檢察官劉斐玲到庭執行職務。
中      華      民      國    九十    年     十一    月    二十一    日
                              臺灣高等法院刑事第 十五 庭
                                  審判長法  官  房  阿  生
                                        法  官  鄧  振  球
                                        法  官  雷  元  結
右正本證明與原本無異。
施用第一級毒品部分如不服本判決應於收受送達後十日內向本院提出上訴書狀，其未
述上訴之理由者並得於提起上訴後十日內向本院補提理由書（均須按他造當事人之人
數附繕本）。
其他不得上訴。
                                        書記官  梁  雅  華
中    華    民    國     九十     年     十一       月     二十一       日
附錄：本判決論罪科刑法條全文
毒品危害防制條例第十條：
施用第一級毒品者，處六月以上五年以下有期徒刑。
施用第二級毒品者，處三年以下有期徒刑。
刑法第三百四十九條
收受贓物者，處三年以下有期徒刑、拘役或五百元以下罰金。
搬運、寄藏、故買贓物或為牙保者，處五年以下有期徒刑、拘役或科或併科一千元以
下罰金。
因贓物變得之財物，以贓物論。


司法院資訊處製作；財團法人民間司法改革基金會備份。
